【裁判字號】    97,上易,849
【裁判日期】    970624
【裁判案由】    傷害等
【裁判全文】
臺灣高等法院臺中分院刑事判決         97年度上易字第849號
上  訴  人
即  被  告  丙○○
選任辯護人  蔡嘉容律師
上列上訴人因傷害等案件，不服臺灣臺中地方法院中華民國97年
3月4日第一審判決（97年度易字第431號，起訴案號：臺灣臺中
地方法院檢察署96年度偵字第23722號），提起上訴，本院判決
如下：
    主  文
原判決關於傷害及定應執行刑部分均撤銷。
丙○○傷害人之身體，處有期徒刑肆月，如易科罰金，以新臺幣
壹仟元折算壹日，扣案之鐵樂士噴漆貳罐沒收。
其他上訴（即損壞他人之服飾，足以生損害於他人，處有期徒刑
參月，扣案之鐵樂士噴漆貳罐沒收）駁回。
傷害部分與上訴駁回部分，應執行有期徒刑陸月，如易科罰金，
以新臺幣壹仟元折算壹日，扣案之鐵樂士噴漆貳罐沒收。
    犯罪事實
一、丙○○與甲○○曾為夫妻（於民國91年5月27日離婚），兩
    人間具有家庭暴力防治法第3條第1款之家庭成員關係，兩人
    對所生小孩之教養問題時生爭執，甲○○因欲與丙○○聯繫
    未果，遂故意不繳足以丙○○名義申請、實際上由其借貸之
    新臺幣（下同）50萬元之貸款利息，致銀行通知丙○○，丙
    ○○遂打電話詢問甲○○原委，甲○○答以是其故意不繳足
    ，引起丙○○之不悅，即於96年8月2日晚上11時20分許，基
    於毀損之故意，攜帶其所有之鐵樂士噴漆2罐，至台中市○
    ○區○○路19巷19-17號1樓甲○○所經營之巧衣服飾店，隨
    即以上開鐵樂士噴漆噴毀甲○○所有之店內服飾1批（價值
    約30萬元）。足以生損害於甲○○，甲○○見狀旋即上前阻
    止，丙○○遂另行起意，基於傷害之故意，與甲○○發生拉
    扯並扭打在地，且持上開噴漆罐砸向甲○○臉部，致甲○○
    受有臉、頭皮及頸挫傷並血腫、臉部開放性傷口、雙肩及上
    臂多處位置挫傷、右前臂挫傷、左手挫傷及左小腿挫傷等傷
    害。嗣經人報警而查獲上情，並扣得鐵樂士噴漆2罐。
二、案經甲○○訴由臺中市警察局第六分局報請臺灣臺中地方法
    院檢察署檢察官偵查後聲請以簡易判決處刑，經原審改以簡
    式審判程序審理。
    理  由
一、上揭犯罪事實，迭據上訴人即被告（下稱被告）丙○○於警
    詢、偵查、原審及本院均坦承不諱，核與告訴人甲○○證述
    情節大致相符，並經證人即在場店員鄭珮君於偵查中結證屬
    實，復有澄清綜合醫院中港分院診斷證明書1紙、現場照片
    20張、監視錄影光碟1片及翻拍照片6張附卷，以及鐵樂士噴
    漆2罐扣案可佐，足認被告之自白與事實相符，其犯行洵堪
    認定。被告另聲請向台新銀行查詢被告所有之借款帳戶，欲
    證明該借款雖由被告借款，但實際上借款人係告訴人，且各
    期本息均由告訴人繳交，其後因告訴人毀約未繼續繳納，因
    而引起本案。惟查，告訴人於本院陳稱：當初總共貸款50萬
    元，因為之前的生活費是伊在支付，離婚時伊財務困難，希
    望被告把錢還伊，他說他沒有辦法，所以才由被告擔任借款
    人申辦貸款，貸款的利息由伊支付，因為被告之前打電話來
    說要帶走小孩、要將小孩轉學，伊和小孩都很害怕，伊就故
    意少繳1000元貸款利息，希望被告打電話給伊，請他不要再
    威脅伊了等語，所述與被告聲請函調之待證事實相符，自足
    認定，無再函調該帳戶資料之必要，併此敘明。
二、核被告所為，係犯刑法第277條第1項之傷害罪、第354條之
    毀損罪。被告與告訴人兩人互為前配偶關係，具有家庭暴力
    防治法第3條第1款之家庭成員關係，為家庭暴力罪。被告所
    犯上開2罪，犯意各別，行為互殊，應予分論併罰。告訴人
    甲○○雖於原審主張：本案被告係以使人受重傷之故意，持
    鐵製之噴漆罐強力砸向告訴人臉部，所為可能造成毀敗或嚴
    重減損一目或二目視能，或使臉部受嚴重挫傷而有重大不治
    或難治傷害之情事，故被告應係涉犯刑法第278條第3項、第
    1項之重傷害未遂罪云云。然經原審向告訴人就醫之澄清綜
    合醫院中港分院函詢告訴人受傷情形，結果為：「甲○○至
    本院急診時，於左側眉毛處有約一點五公分的撕裂傷，經縫
    合後的疤痕雖有個人差異，但不應造成毀容，前額及後頭部
    的血腫，亦在冰敷後會消去，不應造成毀容」，有該院97年
    2月4日函在卷可憑，且告訴人於原審亦陳明被告之攻擊行為
    ，實際上並未損傷其眼球或視力，參以被告持以攻擊告訴人
    之鐵樂士噴漆罐，其主要用途係在噴灑油漆，此等物品使人
    受重傷害之危險不高，又告訴人所受傷勢分散全身四處，足
    見被告並特意針對告訴人之眼睛或五官部位攻擊，尚難認其
    有重傷害之犯意，併此敘明。原審認被告罪證明確，就毀損
    部分依刑法第354條、第38條第1項第2款，刑法施行法第1條
    之1第1項、第2項前段，量處被告有期徒刑3月，扣案之鐵樂
    士噴漆2罐沒收，認事用法尚無違誤，並參諸被告毀損告訴
    人之服飾價值高達30萬元，量刑亦屬妥適。惟原審就傷害部
    分，量處被告有期徒刑6月，然查，本案被告前無任何犯罪
    紀錄，有臺灣高等法院被告前案紀錄表附卷可稽，品行尚稱
    良好，其持2罐鐵樂士噴漆至告訴人服飾店，原意在毀損其
    店內服飾，非一開始即有傷害告訴人之犯意，且被告犯罪後
    ，於警詢及偵審中均坦承犯行，造成告訴人之傷勢則尚非嚴
    重已如前述，及被告於犯後亦尋求與告訴人和解，惟因告訴
    人提出之和解金額過高致未能和解等一切情狀，認原審就被
    告傷害部分之量刑確有過高之不當。被告上訴意旨略以：被
    告傷害告訴人甲○○及毀損告訴人店內衣物，係因告訴人未
    依約繳納銀行借款本息，並出言刺激被告所導致，被告並無
    前科，素行良好，對於本案之發生亦坦承不諱，原審量處有
    期徒刑八月，實屬過重，有違比例原則，請撤銷原判決，從
    輕量刑等語，指摘原判決不當，就毀損部分自無理由，惟就
    傷害部分則有理由，爰將原判決關於傷害及定應執行刑部分
    撤銷，並就傷害部分量處被告有期徒刑4月，及諭知易科罰
    金之折算標準，並與其所犯毀損部分，定應執行有期徒刑6
    月，並諭知易科罰金之折算標準。扣案之鐵樂士噴漆2罐，
    為被告所有供犯毀損及傷害罪所用之物，爰依刑法第38條第
    1項第2款諭知沒收。
三、據上論斷，應依刑事訴訟法第三百六十八條、第三百六十九
    條第一項前段、第三百六十四條、第二百九十九條第一項前
    段，家庭暴力防治法第二條第二款，刑法第二百七十七條第
    一項前段、第四十一條第一項前段、第二項、第五十一條第
    五款、第三十八條第一項第二款，刑法施行法第一條之一第
    一項、第二項前段，判決如主文。
本案經檢察官乙○○到庭執行職務。
中    華    民    國    97    年    6     月    24    日
          刑事第十庭    審判長法  官  林  照  明
                              法  官  蔡  名  曜
                              法  官  郭  瑞  祥
上列正本證明與原本無異。
不得上訴。
                              書記官  李  妍  嬅
中    華    民    國    97    年    6     月    24    日
附錄論罪科刑法條：
中華民國刑法第277條：
傷害人之身體或健康者，處三年以下有期徒刑、拘役或一千元以
下罰金。
犯前項之罪因而致人於死者，處無期徒刑或七年以上有期徒刑；
致重傷者，處三年以上十年以下有期徒刑。
中華民國刑法第354條：
毀棄、損壞前二條以外之他人之物或致令不堪用，足以生損害於
公眾或他人者，處二年以下有期徒刑、拘役或五百元以下罰金。


司法院資訊處製作；財團法人民間司法改革基金會備份。
